Marcos Vinícius Pedreira Vieira

Desenvolvedor Web Fullstack

Email: viniciuspv.si@gmail.com | whatsapp: (73)98825-1737 | Linkedin: vinisi-si12363 | Github: vinisi12363 | Acesse o meu Portfólio.

Resumo

Sou Desenvolvedor com 2 anos de experiência na área de programação, focado na área de desenvolvimento web. Acostumado em trabalhar com desenvolvimento de projetos em equipe e com metodologias ágeis. Sou uma pessoa **proativa** e **comunicativa**, sou bastante **curiosa** para aprender ferramentas novas e também **adaptativa** para trabalhar nos novos projetos. Quero somar com conhecimento e aprendizado em sua equipe!

Habilidades

Frontend: HTML5, CSS3, React Js, styled components.

Linguagens de programação: JavaScript (ES 6), TypeScript, React Native.

Backend: Node JS, Express, API REST, Design Patterns.

Ferramentas: Clean Code, Metodologia ágil Scrum, Design Patterns, Git, GitHub.

Infraestrutura: Docker, NodeJS, NestJS MongoDb, PostgreSQL, Prisma ORM, Firebase.

Idioma: Inglês – intermediário.

Experiências

Freelancer - Desenvolvimento de aplicações Mobile com React Native, TypeScript, Firebase , Github, Styled-Components 06/2023 – atualmente.

Estou desenvolvendo aplicativo em React Native para empresa do ramo de vendas na minha região, trabalhando com versionamento de código e firebase para armazenamento e administração dos dados da aplicação.

Freelancer - Desenvolvimento de aplicações web fullstack com ReactJs, Node Js TypeScript, NestJs, Postgres e mongoDb 03/2023 – atualmente.

Atualmente, estou desenvolvendo projetos em modelo freelancer para empresas da minha região, de maneira geral, são sistemas de gerenciamento voltados para a área de vendas e gerenciamento de clientes. Faço desde a análise de requisito até a entrega do sistema em produção.

Para verificar esses e outros projetos, surigo que confira o meu portifólio. (https://myportfolio-sable-eight.vercel.app/)

Projetos Driven – Desenvolvimento web FullStack 06/2022 --- 10/2023

Possuo vários projetos voltados ao desenvolvimento web, projetos solo e também em grupo, utilizando das mais atuais ferramentas de desenvolvimento web, como React JS, Prisma ORM, NodeJs, Test e Jest, etc. esses e outros projetos estão disponiveis em: www.github.com/vinisi12363

Universitário – Empresa Júnior – Desenvolvimento de software com Java . 05/2014 --- 12/2014

Fui responsável pelo desenvolvimento de um sistema de gestão universitária em Java. Nesse projeto pude trabalhar em várias áreas do desenvolvimento de software, utilizando ferramentas de desnvolvimento ágil, como Scrum e Kambam, como banco de dados utilizei My SQL e Java como linguagem de programação.

Formação

Graduação em Sistemas de Informação: UESB — Universidade Estatual do Sudoeste da Bahia. Atualmente (Período Noturno)

Curso de Desenvolvimento Web Fullstack (1500hrs) – Driven Education - 12/2022 - 10/2023.